【裁判字號】    99,司財管,29
【裁判日期】    990506
【裁判案由】    選任遺產管理人
【裁判全文】
臺灣彰化地方法院民事裁定            99年度司財管字第29號
聲  請  人  彰化縣員林鎮農會
法定代理人  甲○○
關  係  人  曹福銘
上列聲請人聲請為被繼承人乙○○選任遺產管理人事件，本院裁
定如下：
    主  文
選任曹福銘為被繼承人乙○○之遺產管理人。
程序費用由被繼承人乙○○之遺產負擔。
    理  由
一、本件聲請意旨略以：聲請人係被繼承人乙○○（男，民國14
    年4月7日出生，身分證統一編號：Ｚ000000000號，生前籍設
    臺灣省彰化縣員林鎮○○里○鄰○○路○段184巷45弄11號）
    之債權人，被繼承人於民國96年6月24日死亡，其全體繼承
    人均已拋棄繼承而無遺產管理人，致聲請人之債權無法行使
    ，為保障權益，爰依民法第1178條第2項向本院聲請選任遺
    產管理人等語。
二、按：繼承開始時，繼承人之有無不明，而無親屬會議或親屬
    會議未於一個月內選定遺產管理人者，利害關係人得聲請法
    院選任遺產管理人，此觀民法第1177條、第1178條第2項規
    定自明。
三、次按：先順序繼承人均拋棄其繼承權時，由次順序之繼承人
    繼承；其次順序繼承人有無不明或第四順序之繼承人均拋棄
    其繼承權者，準用關於無人承認繼承之規定，民法第1176條
    第6項定有明文。
四、查：聲請人主張之事實，業據提出被繼承人乙○○之除戶戶
    籍謄本影本、繼承系統表、本院94年度執字第8431號債權憑
    證影本、本院97年4月22日彰院賢家治96年度繼811字第0970
    015914號函影本各一份為證，並經本院依職權調取本院96年
    度繼字第811號拋棄繼承卷宗，經核無訛，堪信屬實，且與
    上開規定並無違誤，故聲請人選任遺產管理人之聲請應予准
    許。
五、次查：本院審酌曹福銘（男，民國46年4月11日出生，身分
    證統一編號：Ｚ000000000號，籍設臺灣省彰化縣員林鎮○○
    里○鄰○○路○段184巷45弄11號）為被繼承人乙○○之子，
    雖已拋棄繼承，惟其與被繼承人關係密切，被繼承人死亡時
    又與之生前為同一戶籍地，且其為被繼承人對聲請人所負債
    務之連帶債務人，此有戶籍謄本影本、前揭債權憑證影本各
    一份在卷可稽，衡情其對於被繼承人之債權債務關係應較他
    人清楚，且年紀又非老邁，應堪勝任遺產管理之務，故選任
    曹福銘為被繼承人之遺產管理人。
六、依非訟事件法第157條，爰裁定如主文。
七、如對本裁定抗告，須於裁定送達後10日之不變期間內，向本
    院提出抗告狀，並繳納抗告費新臺幣1,000元。
中    華    民    國    99    年    5     月    6     日
                  家事法庭      司法事務官  康景翔

司法院資訊處製作；財團法人民間司法改革基金會備份。
